# 请教下：计入权益的永续债放在现金流量表什么项目？

提问人：三张破车票 时间：2015-04-14 09:19:52
如题。

回答人：chenyiwei
取得资金时：吸收投资收到的现金； 分配收益时：分配利润、股利和偿付利息支付的现金； 赎回时：支付的其他与筹资活动有关的现金。

提问人：zhs7403 时间：2015-04-15 06:46:17
取得资金时是否应属于筹资活动?

回答人：chenyiwei
吸收投资取得的现金，也是筹资活动。